【裁判字號】    97,聲,1204
【裁判日期】    971006
【裁判案由】    返還擔保金
【裁判全文】
臺灣臺南地方法院民事裁定              97年度聲字第1204號
聲  請  人  甲○○
相  對  人  和潤企業股份有限公司
法定代理人  乙○○
上列當事人間聲請返還擔保金事件，本院裁定如下：
    主  文
本院民國九十七年度存字第八二０號提存事件聲請人所提存之擔
保金新台幣壹萬捌仟肆佰陸拾元，准予返還。
聲請程序費用由相對人負擔。
    理  由
一、按訴訟終結後，供擔保人證明已定20日以上之期間，催告受
    擔保利益人行使權利而不行使，或法院依供擔保人之聲請，
    通知受擔保利益人於一定期間內行使權利，並向法院為行使
    權利之證明，而未證明者，法院應依供擔保人之聲請，以裁
    定命返還其提存物，民事訴訟法第104條第1項第2款定有明
    文。
二、本件聲請意旨略以：聲請人與相對人間就本院97年度營簡字
    第91號第三人異議之訴事件，聲請人請求於該事件終結前停
    止本院96年度執字第92192號給付票款強制執行事件，經本
    院97年度營簡聲字第7號民事裁定准於供擔保後停止執行，
    聲請人曾因此提供新台幣18,460元為擔保金，並以本院97年
    度存字第820號提存事件提存後，聲請上開給付票款執行事
    件停止執行在案。茲因該第三人異議之訴事件業經聲請人聲
    請撤回訴訟終結在案，上開執行事件亦經執行完畢，聲請人
    並已向本院聲請以97年度聲字第965號裁定通知受擔保利益
    人於一定期間即裁定送達後20日內，就上開停止執行所受之
    損害向聲請人行使權利，並向法院為行使權利之證明，而相
    對人自民國97年9月3日收受上開裁定後迄未行使權利並提出
    證明，爰依法聲請返還擔保金等語。
三、經查：聲請人主張之上開事實，業據提出本院97年度聲字第
    965號裁定書及其確定證明書為證，並經本院調取本院96年
    度執字第92192號執行卷、97年度營簡字第91號訴訟事件、9
    7年度營簡聲字第7號停止執行事件卷、97年度聲字第965號
    限期行使權利事件卷、97年度存字第820號提存卷宗核閱無
    訛，而相對人迄未提出向聲請人行使權利之證明，亦無相對
    人對聲請人行使權利之事實等情，亦經本院查核屬實，有本
    院民事紀錄科查詢表在卷可憑，聲請人請求返還擔保金，自
    無不合，應予准許。
四、依民事訴訟法第95條、第78條，裁定如主文。
中    華    民    國    97    年    10    月    6     日
                  民事第三庭  法  官  高榮宏
以上正本係照原本作成。
如對本裁定抗告須於裁定送達後10日內向本院提出抗告狀，並應
繳納抗告裁判費新台幣1,000元整。
中    華    民    國    97    年    10    月    6     日
                              書記官  陳淑芬


司法院資訊處製作；財團法人民間司法改革基金會備份。
